【裁判字號】    97,易,2154
【裁判日期】    970731
【裁判案由】    毒品危害防制條例
【裁判全文】
臺灣臺北地方法院刑事判決              97年度易字第2154號
公  訴  人  臺灣板橋地方法院檢察署檢察官
被      告  甲○○
                    （現於臺灣桃園女子監獄執行中）
上列被告因毒品危害防制條例案件，經檢察官向臺灣板橋地方法
院提起公訴（臺灣板橋地方法院檢察署九十七年度毒偵字第二二
四七號），經臺灣板橋地方法院判決管轄錯誤移送本院（九十七
年度易字第一○六一號），本院判決如下：
    主  文
甲○○施用第二級毒品，累犯，處有期徒刑柒月。
    事  實
一、甲○○前民國八十七年、八十八年間因施用第二級毒品安非
    他命案件，先後二次經觀察、勒戒後，均無繼續施用毒品之
    傾向，由臺灣基隆地方法院檢察署檢察官以八十七年度偵字
    第三五一一號、八十九年度毒偵緝字第三八號為不起訴處分
    。復因施用毒品案件，經臺灣板橋地方法院以九十一年度毒
    聲字第一八四六號裁定送強制戒治，於九十一年七月二十四
    強制戒治執行完畢出監，並由臺灣板橋地方法院於以九十一
    年度訴字第一六二九號判處有期徒刑七月確定，於九十三年
    一月二日縮短刑期執行完畢。又於九十五年一月起至九十六
    年四月一日止施用第一級毒品海洛因及第二級毒品安非他命
    ，經臺灣基隆地方法院以九十六年度訴緝字第一三號判處應
    執行有期徒刑一年確定，後經臺灣基隆地方法院以九十六年
    度聲減字第八七六號裁定減刑，並定應執行有期徒刑六月確
    定，詎猶不知悔改，復基於施用第二級毒品甲基安非他命之
    犯意，於九十六年十二月二十四日十七時許，在臺北市西門
    町附近友人住處內以將甲基安非他命放置於玻璃球吸食器內
    燃燒後吸用之方式，施用甲基安非他命一次，嗣於九十六年
    十二月二十六日一時四十分許，在臺北縣蘆洲市○○街九七
    號前為警查獲而悉上情。
二、案經臺北市政府警察局中正第一分局報請臺灣板橋地方法院
    檢察署檢察官偵查起訴，臺灣板橋地方法院以九十七年度易
    字第一○六一號判決管轄錯誤，移送本院。
    理  由
一、上揭事實業據被告甲○○於警詢（見九十七年度毒偵字第四
    四○號卷第六至九頁）、偵查（見九十七年度毒偵字第四四
    ○號卷第三七、三八頁）及本院審理中（見本院卷第頁二四
    、二五）坦承不諱，另被告於九十六年十二月二十六日為警
    採集尿液，經送臺灣尖端先進生技醫藥股份有限公司以ＥＩ
    Ａ酵素免疫分析法、ＧＣ／ＭＳ氣相層析質譜儀分析法檢驗
    呈甲基安非他命類陽性反應，有臺灣尖端先進生技醫藥股份
    有限公司九十七年一月七日濫用藥物檢驗報告（見九十七年
    度毒偵字第二二四七號卷第三頁）及臺北市政府警察局偵辦
    毒品案件尿液檢驗委驗單（見九十七年度毒偵字第二二四七
    號卷第五頁），足徵被告之自白與事實相符，堪以採信。按
    「九十二年七月九日新修正之毒品危害防制條例刪除二犯及
    三犯之規定，一改修法前繁雜之處遇程序，僅將施用毒品者
    簡化區分為初犯、再犯，並認施用毒品者係屬病患性犯人，
    以觀察、勒戒戒除其身癮，並以強制戒治去除其心癮。‧．
    ．。參酌上開立法理由，修正毒品危害防制條例就施用毒品
    者，祇於『初犯』及『五年後再犯』二種情形，有其追訴條
    件之限制，即須於初犯經觀察、勒戒或強制戒治釋放後，五
    年內均無施用毒品之行為，始能認其前所實施之觀察、勒戒
    或強制戒治已足遮斷毒癮，而得於五年後再犯時，再予適用
    初犯之規定，重行觀察、勒戒等程序。倘五年內已經再犯，
    被依法追訴處罰，縱其第三次《或第三次以上》施用毒品之
    時間在初犯釋放五年以後，即與『五年後再犯』之情形有別
    ，且因已於『五年內再犯』，顯見其再犯率甚高，原實施觀
    察、勒戒或強制戒治，已無法收其實效，而無五年戒斷期之
    存在，自無再經觀察、勒戒及強制戒治之必要，應由檢察官
    逕行起訴，始符新法修正之本旨。」，有最高法院九十五年
    台非字第五九號判決可資參照，本件被告施用安非他命之時
    間雖在九十一年七月二十四日被告強制戒治執行完畢五年以
    後，然被告於五年內另因施用毒品案件，經臺灣基隆地方法
    院以九十六年度訴緝字第一三號判處應執行有期徒刑一年確
    定，後經臺灣基隆地方法院以九十六年度聲字第八七六號裁
    定減刑，並定應執行有期徒刑六月確定，有臺灣高等法院被
    告前案紀錄表附卷足憑（見本院卷第八至十八頁），依上揭
    說明，本件已無再經觀察、勒戒及強制戒治之必要，應由檢
    察官逕行起訴，是被告施用第二級毒品罪，已堪認定，本件
    事證明確，應依法論科。
二、按甲基安非他命係屬毒品危害防制條例第二條第二項第二款
    所規定之第二級毒品。核被告所為係犯毒品危害防制條例第
    十條第二項之施用第二級毒品罪，其施用前持有第二級毒品
    之低度行為，為嗣後施用之高度行為所吸收，不另論罪。又
    被告前因施用毒品案件，經臺灣板橋地方法院以九十一年度
    毒聲字第一八四六號裁定送強制戒治，於九十一年七月二十
    四強制戒治執行完畢出監，並由臺灣板橋地方法院於以九十
    一年度訴字第一六二九號判處有期徒刑七月確定，於九十三
    年一月二日縮短刑期執行完畢，有臺灣高等法院被告前案紀
    錄表附卷足憑（見本院卷第八至十八頁），其受前開徒刑之
    執行完畢後，五年以內因故意再犯本件有期徒刑以上之罪，
    應依刑法第四十七條第一項之規定，論以累犯，並加重其刑
    。爰審酌被告素行不佳，有多次毒品前科，前經觀察勒戒、
    強制戒治等程序並經法院論罪處刑，仍不知悔改，復繼續沾
    染毒品惡習，曾因施用毒品案件，經臺灣板橋地方法院於以
    九十一年度訴字第一六二九號判處有期徒刑七月確定，於九
    十三年一月二日縮短刑期執行完畢，猶不知悔改，繼續施用
    毒品，其施用第二級毒品行為對於自身危害程度非輕、其犯
    罪之動機、目的、手段，暨犯後坦承犯行，態度良好等一切
    情狀，量處如主文所示之刑。另警方於九十六年十二月二十
    六日一時四十分許，在臺北縣蘆洲市○○街九七號前於被告
    身上所扣得海洛因一小包（毛重○．三六二公克、淨重○．
    ○六二公克）雖係第一級毒品，然與本件被告施用第二級毒
    品無直接關連，應由檢察官另行處理，爰不另為沒收銷燬之
    諭知併此敘明。
據上論斷，應依刑事訴訟法第二百八十四條第之一、第二百九十
九條第一項前段，毒品危害防制條例第十條第二項，刑法第十一
條前段、四十七條第一項，判決如主文。
本案經檢察官蔡立文到庭執行職務。
中    華    民    國    97    年    7     月    31    日
                  刑事第十四庭  法  官  李家慧
以上正本證明與原本無異。
如不服本判決，應於判決送達後10日內，向本院提出上訴狀。
                                書記官  鄭淑丰
中    華    民    國    97    年    7     月    31    日
附錄本件論罪科刑法條：
毒品危害防制條例第10條
施用第一級毒品者，處 6 月以上 5 年以下有期徒刑。
施用第二級毒品者，處 3 年以下有期徒刑。


司法院資訊處製作；財團法人民間司法改革基金會備份。
